---
title: "Colateral y Crédito Comercial"
output: html_document
date: "`r Sys.Date()`"
---

```{r setup, include=FALSE}

knitr::opts_chunk$set(echo = TRUE)

```

# Base de datos y conexión desde R

# Avances previos

```{r libraries}

# librerías
library(RODBC)
library(readr)
library(kableExtra)
library(stringr)
library(dplyr)

# conexión con la bd
ch <- odbcConnect("Teradata", uid = "jvelezve", pwd = "jindec2023")

# columnas de la tabla
mycol <- sqlColumns(ch, "PRO_SK_DATA_V.V_GT23_F341_SOL1")

# nombre de la tabla
tabla <- "PRO_SK_DATA_V.V_GT23_F341_SOL1"

```

```{r ruta}

ruta <- "C:/Users/jvelezve/OneDrive - Banco de la República/Documents/Bancos/Felipe and Rebecca/output/columnas341.csv"

columnas <- read_csv(ruta)

```

# Nuevas queries y experimentación

  1. Que tan pobladas están las variables? Recuerdo que hay variables que tienen muchísimos NA. Para algunas puede ser normal como VALOR_GARANTIA_ME que mide el valor de la garantía denominada en moneda extranjera.

  2. Porcentaje de créditos con garantía (TIENE_GARANTIA)

  3. Porcentaje de créditos con garantía del crédito.

Creo estas tres cosas se deben hacer por tipo de crédito (CARTERA_TIPO)

## Valores faltantes

```{r NAS, eval=FALSE}
library(stringr)

consulta <- character()

for (col in columnas$COLUMN_NAME){
  
  cadena <- paste0("COUNT(*)-COUNT(",col,") AS ", col)
  
  consulta <- paste(consulta, cadena, sep = ", ")
}

consulta <- str_remove(consulta, ",")

consulta <- paste0("SELECT", consulta)

consulta <- paste0(consulta, " FROM ", tabla)

df_nas <- sqlQuery(ch, consulta)

save(df_nas, file = "C:/Users/jvelezve/OneDrive - Banco de la República/Documents/Bancos/Felipe and Rebecca/output/Nas_by_col.rdata")

```

## Créditos con garantía

```{r garantia1}

# Agregación general

consulta <- paste0("SELECT CARTERA_TIPO, TIENE_GARANTIA, COUNT(TIENE_GARANTIA) AS N_REG ",
                   "FROM ", tabla, " ", 
                   "GROUP BY CARTERA_TIPO, TIENE_GARANTIA")

df_garantia <- sqlQuery(ch, consulta)

kbl(df_garantia)

```

```{r}

# Agregación con más detalle

consulta <- paste0("SELECT CARTERA_TIPO, TIENE_GARANTIA, TIPO_GARANTIA, COUNT(TIENE_GARANTIA) AS N_REG ",
                   "FROM ", tabla, " ", 
                   "GROUP BY CARTERA_TIPO, TIENE_GARANTIA, TIPO_GARANTIA")

df_garantia <- sqlQuery(ch, consulta)

kbl(df_garantia)

```

## Preguntas adicionales

  1. Definir préstamos en default si tiene 30 días o más de mora. Ver la cross-tabulation entre default y tener garantía.
  


```{r garantia2}

consulta <- paste0(
  "SELECT TIENE_GARANTIA, ",
  "CASE WHEN DIAS_DE_MORA >= 30 THEN 1 ELSE 0 END AS EN_MORA, ",
  "COUNT(*) AS N_REG ",
  "FROM ", tabla, " ",
  "GROUP BY TIENE_GARANTIA, EN_MORA"
)

df_defaults <- sqlQuery(ch, consulta)

kbl(df_defaults)

```

  2. Ver el share de préstamos en default por CIIU.

```{r}

# cortamos la CIIU a los primeros 4 dígitos
consulta <- paste0(
  "SELECT SUBSTR(TO_CHAR(CIIU, '99999999'), 1, 4) AS CIIU, ",
  "CASE WHEN DIAS_DE_MORA >= 30 THEN 1 ELSE 0 END AS EN_MORA, ",
  "COUNT(*) AS N_REG ",
   "FROM ", tabla, " ",
  "GROUP BY CIIU, EN_MORA"
)


consulta <- paste0(
  "SELECT CAST(CIIU AS VARCHAR(12)) AS CIIU, ",
  "COUNT(*) AS N_REG ",
  "FROM ", tabla, " ",
  "GROUP BY CIIU"
)

df_ciiu <- sqlQuery(ch, consulta) 

kbl(df_ciiu)

```

  3. Ver el ratio de garantía/crédito por CIIU. 
  
```{r}

consulta <- paste0(
  "SELECT SUBSTRING(CIIU, 1, 4) AS CIIU, ",
  "COALESCE(SUM(VALOR_GARANTIA_ML), 0) AS GARANTIA, ",
  "COALESCE(SUM(SALDO_CAPITAL_ML), 0) AS CAPITAL, ",
  "COALESCE(SUM(SALDO_INTERESES_ML), 0) AS INTERESES ",
  "FROM ", tabla, " ",
  "GROUP BY CIIU"
)

df_ratios <- sqlQuery(ch, consulta)

df_ratios <- df_ratios %>% 
  mutate(Ratio = GARANTIA / (CAPITAL + INTERESES))

kbl(df_ratios)

```

  
  4. Explorar que tan populado es el tipo de garantía y ver como varía su valor. 
  
```{r}

consulta <- paste0(
  "SELECT TIPO_GARANTIA, ",
  "SUM(VALOR_GARANTIA_ML) AS VALOR_GARANTIA_ML, ",
  "COUNT(*) AS N_REG, ",
  "COUNT(VALOR_GARANTIA_ML) AS N_SINNA ",
  "FROM ", tabla, " ",
  "GROUP BY TIPO_GARANTIA"
)

df_garantias <- sqlQuery(ch, consulta)

kbl(df_garantias)

```

## Estadística descriptiva

```{r}

# Estadística descriptiva

numericas <- c("SALDO_CAPITAL_ML", "SALDO_INTERESES_ML", "OTROS_CONCEPTOS_ML", "PROVISIONES_INDIVIDUALES_ML", "VALOR_GARANTIA_ML")

suma_numericas <- paste0("SUM(", numericas, ") AS ", numericas)

suma_numericas <- paste(suma_numericas, collapse = ", ")

consulta <- paste0(
  "SELECT FECHA_INFORMACION, CARTERA_TIPO, TIENE_GARANTIA, TIPO_GARANTIA, ",
  suma_numericas,
  " FROM ", tabla, " ",
  "GROUP BY FECHA_INFORMACION, CARTERA_TIPO, TIENE_GARANTIA, TIPO_GARANTIA"
)

consulta

df_ts <- sqlQuery(ch, consulta)

kbl(df_ts)

```
